# 固定资产的更新改造需要替换的部分无法分出原值怎么办

提问人：michaelhtts 时间：2015-12-17 14:11:24
假设固定资产的更新改造，替换一些重要部件，新替换的备件价值高，安装后使得机器设备性能等大幅提升，符合资本化的条件，但是需要替换的部分无法分出原值怎么办？设备部门自己估计一下是否可以？

回答人：chenyiwei
最好是获取原生产厂商提供的被替换部件价值资料，这是来源于外部独立信息源的数据，相对较为可靠。如果利用公司自己的设备部门估计的数据，则属于利用管理层的内部专家的工作，其独立性、可靠性相对较低，需注意对其独立性和专业胜任能力的谨慎评估。
而且，日后务必要按规范的“部件折旧法”核算。

提问人：michaelhtts 时间：2015-12-17 21:34:37
陈版，如果原生产厂商无法提供，自己也无法估计是否只能费用化？费用化又感觉和实际不符 很纠结啊，还有什么办法资本化么？

回答人：chenyiwei
如果增加未来经济利益流入的能力很显著，则也可能可以资本化，前提是资本化金额不得超过预计未来现金流量现值的增量。